臺灣板橋地方法院刑事判決            100年度交易字第566號
公  訴  人  臺灣板橋地方法院檢察署檢察官
被      告  郭洲勝
上列被告因公共危險案件，經檢察官提起公訴（100 年度偵字第
13770 號），本院依簡式審判程序判決如下：
    主  文
郭洲勝服用酒類，不能安全駕駛動力交通工具而駕駛，累犯，處
有期徒刑柒月。
    事  實
一、郭洲勝前於民國91年間，因違背安全駕駛致交通危險案件，
    經臺灣臺北地方法院以91年度店交簡字第250 號判處有期徒
    刑3 月確定，於91年11月28日執行完畢；復於92年間，因違
    背安全駕駛致交通危險案件，經臺灣士林地方法院以93年度
    交簡上字第5 號判處有期徒刑4 月確定，於93年8 月23日易
    科罰金執行完畢；又於93年間，因違背安全駕駛致交通危險
    案件，經臺灣士林地方法院以93年度士交簡字第544 號判處
    有期徒刑6 月確定，於94年3 月15日易科罰金執行完畢（以
    上犯罪於本案均不構成累犯）。再於98年間，因違背安全駕
    駛致交通危險案件，經臺灣士林地方法院以98年度審交易字
    第327 號判處有期徒刑6 月確定，於99年4 月11日縮刑期滿
    執行完畢（於本案構成累犯）。詎其猶不知悔改，復於100
    年5 月13日19時30分許，在新北市○○區○○街某麵攤飲酒
    後，明知已達不能安全駕駛動力交通工具之狀態，仍騎乘車
    牌號碼DWR-600 號輕型機車返家。嗣於同日20時35分許（起
    訴書誤載為19時45分許），行經新北市○○區○○街與延
    街交岔路口時，為警攔查實施酒測，測得其吐氣所含酒精濃
    度達每公升1.43毫克，而悉上情。
二、案經新北市政府警察局土城分局移送臺灣板橋地方法院檢察
    署檢察官偵查起訴。
    理  由
一、本院於準備程序進行中，被告郭洲勝就被訴事實為有罪之陳
    述，經告知被告簡式審判程序之旨，並聽取公訴人及被告之
    意見後，裁定進行簡式審判程序。
二、前揭事實，為被告在本院審理時坦承不諱，並有新北市○○
    ○○○道路交通事故當事人酒精測定紀錄表、刑法第一百八
    十五條之三案件測試觀察紀錄表及新北市政府警察局舉發違
    反道路交通管理事件通知單等附卷可稽，足認被告之自白與
    事實相符。按刑法第185 條之3 所謂「不能安全駕駛」，係
    抽象危險犯，本不以發生具體危險為必要，參考德國、美國
    之認定標準，對於酒精濃度呼氣已達每公升0.55毫克或血液
    濃度達百分之0.11以上者，因肇事率為一般正常人之10倍，
    認為已達「不能安全駕駛」之標準，此業經法務部於88年5
    月18日以88法檢字第001669號函告周知。而就醫學文獻所知
    ，酒精對人體造成之影響，於呼氣酒精濃度達每公升0.25毫
    克時，會輕度中毒，造成輕度協調功能降低；呼氣酒精濃度
    達每公升0.5 毫克時，屬輕到中度中毒症狀，出現反應較慢
    、感覺減低、影響駕駛之狀況；當呼氣酒精濃度達每公升0.
    75毫克時，將造成思考與個性行為改變等症狀；當呼氣酒精
    濃度達到每公升1.0 毫克時，將造成中度中毒，而有步態不
    穩、噁心嘔吐、精神混惑不清晰等症狀；達到每公升1.5 毫
    克時，則為中到重度中毒，將有說話不清楚、感覺喪失、視
    力模糊等症狀；達到每公升2.0 毫克時，則為重度中毒，出
    現體溫與血糖均降低，肌肉控制差，甚至會導致癲癇發作等
    情況；達到每公升3.5 毫克時，則已神智不清，反射減低，
    甚至呼吸抑制，而可能致命，此復經行政院國軍退除役官兵
    輔導委員會臺北榮民總醫院以88年8 月5 日（88）北總內字
    第26868 號函闡釋綦詳。本案被告為警查獲時，測得其呼氣
    所含酒精濃度達每公升1.43毫克，揆諸上開說明，自堪認被
    告確因飲酒已達不能安全駕駛動力交通工具之程度無疑。從
    而，本件事證明確，被告前開犯行堪以認定，應予依法論科
    。
三、核被告所為，係犯刑法第185 條之3 服用酒類不能安全駕駛
    動力交通工具而駕駛罪。又查被告前曾受有如事實欄第一項
    所載之犯罪科刑及執行情形，有臺灣高等法院被告前案紀錄
    表1 份在卷可憑，其於受有期徒刑之執行完畢後，5 年以內
    故意再犯本件有期徒刑以上之罪，為累犯，應依刑法第47條
    第1 項之規定加重其刑。爰審酌被告前已有4 次酒駕經法院
    判刑紀錄，此有臺灣高等法院被告前案紀錄表1 份在卷可稽
    ，卻於徒刑執行完畢後再犯本案，顯見前案之科刑執行尚不
    足以使其心生警惕，且其明知酒後駕車之危險性，仍執意駕
    車上路，非但漠視自身之安全，更置他人人身、財產安全於
    不顧，對於公眾行之安全危害甚鉅，惡性非輕，不宜輕縱，
    兼衡被告犯罪之動機、目的、生活狀況及犯後坦承犯行，態
    度尚稱良好等一切情狀，量處如主文所示之刑。
據上論斷，應依刑事訴訟法第273 條之1 第1 項、第299 條第1
項前段，刑法第185 條之3 、第47條第1 項，刑法施行法第1 條
之1 ，判決如主文。
本案經檢察官李超偉到庭執行職務。
中    華    民    國    100     年    8   月     31   日
                      刑事第一庭  法  官  陳正偉
上列正本證明與原本無異。
如不服本判決，應於判決送達後10日內敘明上訴理由，向本院提
出上訴狀 (應附繕本) ，上訴於臺灣高等法院。其未敘述上訴理
由者，應於上訴期間屆滿後20日內向本院補提理由書「切勿逕送
上級法院」。
                                  書記官  許慧禎
中    華    民    國    100     年    8   月     31   日
附錄本案論罪科刑法條全文：
刑法第185 條之3
服用毒品、麻醉藥品、酒類或其他相類之物，不能安全駕駛動力
交通工具而駕駛者，處1 年以下有期徒刑、拘役或科或併科15萬
元以下罰金。